臺灣高等法院刑事判決　　　　　　　　94年度上訴字第3013號
上　訴　人　臺灣新竹地方法院檢察署檢察官
被　　　告　甲○○
上列上訴人因被告毒品危害防制條例案件，不服臺灣新竹地方法
院94年度訴字第378號，中華民國94年7月28日第一審判決（起訴
案號：臺灣新竹地方法院檢察署93年度毒偵字第1385號），提起
上訴，本院判決如下：
    主  文
上訴駁回。
    事實及理由
一、本案經本院審理結果，認第一審以被告甲○○犯毒品危害防
    制條例第10條第1項之施用第一級毒品罪及條例第10條第2項
    之施用第二級毒品罪，均累犯，分別判處有期徒刑8月、6月
    ，並定應執行刑為有期徒刑1年2月，並分別諭知扣案之第一
    級毒品海洛因沒收銷燬之；注射針筒、分裝匙均沒之；認事
    用法及量刑均無不當，應予維持，並引用第一審判決書記載
    之事實、證據及理由（如附件）。
二、公訴人上訴意旨略以：被告另有於本案原審判決前之94年6
    月10日早上8時20分為警採尿前之26小時及96小時內某時，
    在不詳地點，施用第一級毒品海洛因、第二級毒品安非他命
    之行為，原審未及審酌，尚難謂允當云云。
三、然查：本件原審判決認定被告施用第一級毒品海洛因之時間
    係自93年3月間某時起至94年6月10日某時止；原審判決認定
    被告施用第二級毒品安非他命之時間係自93年3月間某時起至
    94年6月8日某時止，此有原判決在卷可查。從而檢察官上訴
    意旨所指被告另有施用第一級毒品海洛因、第二級毒品安非
    他命之行為，均已包含於原審判決所認定被告連續施用第一
    級毒品海洛因、第二級毒品安非他命之期間內，殆無疑義。
    檢察官就已經原判決認定之犯罪行為，提起本件上訴，請求
    併予判決，顯有未洽。
四、綜上所述，本件檢察官就已經判決之犯罪行為，提起本件上
    訴，請求併予判決，於法顯無可取，其執此上訴意旨，指摘
    原判決不當，求予撤銷改判，為無理由，應予駁回。
據上論結，應依刑事訴訟法第373條、第368條，判決如主文。
本案經檢察官張啟彬到庭執行職務。
中　　華　　民　　國　　94　　年　　10　　月　　31　　日
　　　　　　　　　刑事第六庭審判長法　官  許國宏
　　　　　　　　　　　　　　　　  法　官  楊貴志
　　　　　　　　　　　　　　　　  法　官  林銓正
以上正本證明與原本無異。
施用第一級毒品部分如不服本判決，應於收受送達後10日內向本
院提出上訴書狀，其未敘述上訴之理由者並得於提起上訴後10日
內向本院補提理由書（均須按他造當事人之人數附繕本）。
其餘不得上訴。
                                   書記官  陳玲憶
中　　華　　民　　國　　94　　年　　10　　月　　31　　日
附件：
臺灣新竹地方法院刑事判決　　　　　　　 94年度訴字第378號
公  訴  人　臺灣新竹地方法院檢察署檢察官
被　　　告　甲○○　男　31歲（民國○○年○月○○日生）
　　　　　　　　　　身分證統一編號：Ｚ000000000號
　　　　　　　　　　住台北縣中和市○○街14巷1弄10之3號
上列被告因違反毒品危害防制條例案件，經檢察官提起公訴（93
年度毒偵字第1385號）及移送併案審理（94年度毒偵字第527號
），本院依簡式審判程序判決如下：
    主  文
甲○○連續施用第一級毒品，累犯，處有期徒刑捌月。扣案如附
表編號一、二所示之第一級毒品海洛因共肆包（共毛重伍點壹公
克）均沒收銷燬之，注射針筒、分裝匙各壹支均沒收。又連續施
用第二級毒品，累犯，處有期徒刑陸月。應執行有期徒刑壹年貳
月。扣案如附表編號一、二所示之第一級毒品海洛因共肆包（共
毛重伍點壹公克）均沒收銷燬之，注射針筒、分裝匙各壹支均沒
收。
    事  實
一甲○○前於民國九十一年間因竊盜案件，經本院以九十二年度
  易字第四四號判處有期徒刑三月確定，甫於九十二年八月十二
  日易科罰金執行完畢。因沾染施用毒品惡習，曾於八十九年間
  因施用毒品案件，經依臺灣桃園地方法院依八十九年度毒聲字
  第一九九七號裁定送觀察、勒戒後，認有繼續施用毒品之傾向
  ，再經同院以八十九年度毒聲字第六００五號裁定令入戒治處
  所施以強制戒治，嗣經同院以九十年度毒聲字第九四二號裁定
  停止戒治，所餘戒治期間付保護管束，於九十年三月二十日出
  戒治處所，惟於停止戒治期間，因違反保護管束情節重大，經
  該院以九十年度毒聲字第三六四０號裁定撤銷停止戒治，迄九
  十二年二月二十五日執行強制戒治完畢而釋放，並經臺灣桃園
  地方法院檢察署檢察官以九十二年度戒偵字第九三號為不起訴
  處分確定。詎其仍不知戒絕毒癮，於強制戒治執行完畢釋放後
  五年內，基於施用第一級毒品海洛因之概括犯意，自九十三年
  三月間某時起至九十四年六月十日某時止，以約每二日施用一
  次之頻率，連續在其位於臺北縣中和市○○街一四巷一弄十之
  三號住處及新竹縣竹北市○○路○段二三一巷九０號旁廢棄貨
  櫃屋內等處，以將第一級毒品海洛因摻入礦泉水後以針筒注射
  之方式，施用第一級毒品海洛因多次；另基於施用第二級毒品
  安非他命之概括犯意，自九十三年三月間某時起至九十四年六
  月八日某時止，以約每二週施用一次之頻率，在上開處所，以
  將第二級毒品安非他命置放於吸食器內，點火燒烤後吸食所產
  生煙霧之方式，施用第二級毒品安非他命多次。嗣經警先後於
  附表所示之時、地查獲，並扣得第一級毒品海洛因共四包（共
  毛重五點一公克）、注射針筒及分裝匙各一支（詳如附表扣案
  物品欄所示）。
二案經新竹縣警察局竹北分局報請臺灣新竹地方法院檢察署檢察
  官偵查起訴及移送併案審理。
      理  由
一本件被告甲○○所犯毒品危害防制條例第十條第一項之施用第
  一級毒品罪及同條第二項之施用第二級毒品罪，均非死刑、無
  期徒刑、最輕本刑為三年以上有期徒刑之罪，或高等法院管轄
  第一審之案件，被告於本院準備程序進行中，就被訴事實為有
  罪之陳述，經本院合議庭認合於修正後刑事訴訟法第二百七十
  三條之一之規定，裁定進行簡式審判程序，合先敘明。二認定
  犯罪事實所憑之證據及認定之理由：
(一)上揭事實業據被告於本院審理時坦承不諱。
(二)被告為警查獲後所採集之尿液，經分別送驗後，均檢出嗎啡及
  甲基安非他命陽性反應，有新竹縣警察局尿液送檢人真實姓名
  代號對照表、新竹市警察局尿液送檢人真實姓名代號對照表暨
  送驗登記簿各一份及如附表所示尿液檢驗報告附於各該偵查卷
  內可據（見臺灣新竹地方法院檢察署九十三年度毒偵字第一三
  八五號偵查卷第三八至三九頁、九十四年度毒偵字第五二七號
  偵查卷第九一至九二頁），足見被告前開自白多次施用第一級
  毒品海洛因及第二級毒品安非他命之情與事實相符。
(三)另扣案如附表編號一所示毒品經檢驗後，確為第一級毒品海洛
  因無誤，有法務部調查局九十四年三月八日調科壹字第一００
  ００二三一０號鑑定通知書一紙在卷可稽（見前開臺灣新竹地
  方法院檢察署九十三年度毒偵字第一三八五號偵查卷第五二頁
  ）。此外，並有注射針筒及分裝匙各一支扣案及新竹市警察局
  第一分局搜索扣押筆錄、扣押物品目錄表、扣押物品收據證明
  書、扣押物品目錄清冊表一份、扣押物品清單二份、照片共二
  張附卷為憑。
(四)末查，被告有如事實欄所述之觀察、勒戒及強制戒治執行紀錄
  ，有卷附之臺灣桃園地方法院檢察署九十二年度戒偵字第九三
  號不起訴處分書及臺灣高等法院被告全國前案紀錄表、刑案資
  料查註紀錄表、法務部全國檢察官線上查詢刑案人犯在監所最
  新資料報表各一份在卷可考。從而，被告於九十二年二月二十
  五日強制戒治執行完畢釋放後，五年內再連續施用第一級毒品
  海洛因及第二級毒品安非他命，事證明確，應予依法論科。
三論罪與科刑：
  查海洛因及安非他命分屬毒品危害防制條例第二條第二項第一
  款所列之第一級毒品及第二款所列之第二級毒品，核被告所為
  ，係犯毒品危害防制條例第十條第一項之施用第一級毒品罪及
  同條例第十條第二項之施用第二級毒品罪。至其持有第一級毒
  品海洛因、第二級毒品安非他命後，分別進而施用，其持有毒
  品之低度行為，應分別為施用之高度行為所吸收，爰不另論其
  持有第一級毒品及第二級毒品罪。又被告先後多次施用第一級
  毒品海洛因犯行及先後多次施用第二級毒品安非他命犯行，均
  時間緊接，犯罪構成要件相同，顯均係基於概括犯意而為，應
  均依連續犯之規定，各論以一罪，並分別加重其刑。公訴人雖
  僅就被告於九十三年十一月十一日十四時四十五分許往前回溯
  二十六小時、九十六小時內之某時，施用第一級毒品海洛因、
  第二級毒品安非他命各一次之犯行提起公訴，然檢察官就犯罪
  事實一部起訴，其效力及於全部，被告於本院審理時對於如事
  實欄所示之二時點之間有連續施用第一級海洛因之犯行既供承
  無訛，因與前開公訴人起訴部分之犯罪事實，有連續犯之裁判
  上一罪關係，基於審判不可分之原則，此部分應為起訴效力所
  及，本院自應一併審究，併此敘明。被告前於九十一年間因竊
  盜案件，經本院以九十二年度易字第四四號判處有期徒刑三月
  確定，甫於九十二年八月十二日易科罰金執行完畢，有臺灣高
  等法院被告前案紀錄表一紙附卷可據，其於上開有期徒刑執行
  完畢後五年內，再犯本件有期徒刑以上之二罪，均為累犯，應
  依刑法第四十七條規定，分別遞予加重其刑。爰審酌被告經強
  制戒治後，竟不知悔悟，且施用毒品頻率密集，顯然自制力薄
  弱，缺乏拒用毒品之決心，又安非他命及海洛因等毒品，危害
  施用者之神經中樞，使施用者產生幻聽及幻想之症狀，對施用
  者之健康產生不良之影響，同時因幻聽及幻想結果亦可能使施
  用者對周遭之人施暴，對公共秩序產生威脅；惟念施用毒品所
  生危害以自戕健康為主，且被告於本院審理時坦認犯行等一切
  情狀，分別量處如主文所示之刑，並定其應執行之刑。扣案如
  附表編號一、二所示之第一級毒品海洛因共肆包（共毛重五點
  一公克），均為毒品危害防制條例第二條第二項第一、二款所
  規定之第一、二級毒品，為違禁物，不問屬於被告與否，均應
  依毒品危害防制條例第十八條第一項前段之規定宣告沒收銷燬
  之。又注射針筒、分裝匙各一支，為被告所有供施用第一級毒
  品所用之物，為被告供述在卷，並經證人官大瑜於警詢時指證
  明確，爰依刑法第三十八條第一項第二款之規定宣告沒收。
四適用之法律：
  據上論斷，應依刑事訴訟法第二百七十三條之一第一項、第二
  百九十九條第一項前段，毒品危害防制條例第十條第一項、第
  二項、第十八條第一項前段，刑法第十一條、第五十六條、第
  四十七條、第五十一條第五款、第三十八條第一項第二款，判
  決如主文。
本案經檢察官陳宏兆到庭執行職務。
中　　華　　民　　國　　94 　年　　 7   　月　　28  　日
                  刑事第二庭    法  官   鄭子俊
以上正本證明與原本無異。
如不服本判決，應於判決送達後10日內向本院提出上訴狀 （應附
繕本）， 上訴於臺灣高等法院。
中　　華　　民　　國　　94 　年　　 7   　月　　28  　日
                                書記官   沈藝珠
附錄本案論罪科刑法條全文：
毒品危害防制條例第10條
施用第一級毒品者，處六月以上五年以下有期徒刑。
施用第二級毒品者，處三年以下有期徒刑。
附表:
┌──┬────┬────┬────┬─────┬────┬────┬─────┐
│編號│偵查案號│查獲時間│查獲地點│扣案物品  │採尿時間│檢驗結果│檢驗報告  │
├──┼────┼────┼────┼─────┼────┼────┼─────┤
│  一│臺灣新竹│九十三年│新竹縣竹│第一級毒品│九十三年│可待因、│昭信科技顧│
│    │地方法院│十一月十│北市鳳岡│海洛因一小│十一月十│嗎啡、安│問股份有限│
│    │檢察署九│一日十一│路二段二│包（毛重０│一日十四│非他命、│公司九十三│
│    │三年度毒│時三十分│三一巷九│點四公克，│時四十五│甲基安非│年十二月十│
│    │偵字第一│許      │０號旁廢│淨重０點一│分許    │他命陽性│五日濫用藥│
│    │三八五號│        │棄貨櫃屋│九公克）  │        │反應    │物陽性檢驗│
│    │        │        │        │          │        │        │報告（尿液│
│    │        │        │        │          │        │        │檢體編號：│
│    │        │        │        │          │        │        │九三一九七│
│    │        │        │        │          │        │        │號）      │
├──┼────┼────┼────┼─────┼────┼────┼─────┤
│  二│臺灣新竹│九十四年│新竹縣芎│第一級毒品│九十四年│鴉片類、│台灣檢驗科│
│    │地方法院│二月十六│林鄉永興│海洛因三小│二月十七│安非他命│技股份有限│
│    │檢察署九│日十九時│村富林路│包（毛重分│日十二時│類陽性反│公司九十四│
│    │十四年度│三十分許│一段五八│別為三點七│四十五分│應      │年三月十五│
│    │毒偵字第│        │二巷一六│公克、０點│許      │        │日濫用藥物│
│    │五二七號│        │號內    │七公克、０│        │        │尿液檢驗報│
│    │        │        │        │點三公克）│        │        │告（檢體編│
│    │        │        │        │、注射針筒│        │        │號：A－一 │
│    │        │        │        │一支、分裝│        │        │五六號）  │
│    │        │        │        │匙一支    │        │        │          │
└──┴────┴────┴────┴─────┴────┴────┴─────┘
